臺灣屏東地方法院刑事判決　　　　　　100年度交易字第248號
公　訴　人　臺灣屏東地方法院檢察署檢察官
被　　　告　顏廷諭
上列被告因公共危險等案件，經檢察官提起公訴（100年度調偵
字第208號），被告於本院準備程序中就被訴事實為有罪之陳述
，經本院裁定進行簡式審判程序，本院判決如下：
    主  文
顏廷諭犯不能安全駕駛動力交通工具罪，處有期徒刑月；又犯
過失傷害致人重傷罪，處有期徒刑柒月，應執行有期徒刑玖月。
    事  實
一、顏廷諭未考領有駕駛執照，於民國99年11月4 日晚間7 時30
    分許，在屏東縣屏東市○○路上之公司飲酒後，明知自己已
    因服用酒類已達不能安全駕駛動力交通工具之程度，竟仍於
    同（4 ）日晚間8 時許，駕駛車號TB-3329 號自用小客車由
    公司離開欲駛回其位於屏東縣鹽埔鄉○○路3 之6 號住處。
    嗣於同（4 ）日晚間8 時10分許，駕駛上開自用小客車沿屏
    東市○○街由南往北方向行駛，行至該路段93之15號前時，
    終因不勝酒力而使其判斷能力降低，本應注意在劃有分向限
    制線之路段，不得駛入來車之車道內，而按當時天候雨、夜
    間有照明、柏油路面、濕潤無缺陷、無障礙物且視距良好，
    並無不能注意之情事，因體內酒精作用發作，判斷能力降低
    ，致不能有效操控所駕車輛，處於不能安全駕駛動力交通工
    具之狀態，而疏於注意上開規定，明知雙黃線係分向限制線
    ，不得跨越，竟為超越前方不詳車輛，且未注意對向車道已
    有由許靜慧所駕駛之車號879 —JXK 號機車正沿同路段由往
    南行駛，仍任意跨越雙黃線駛至對向車道，其所駕駛自小客
    車之左前方部位遂撞擊許靜慧所駕駛機車之前方部位，造成
    許靜慧之人車倒地，並受有左側股骨骨折、左下肢開放性撕
    裂傷、左膝外側韌帶斷裂、左側第5 蹠骨骨折、肢體多處挫
    擦傷、骨盆左恥骨枝骨折、左膝後十字韌帶撕裂性骨折等傷
    害，經送醫治療後，因膝關節韌帶斷三條，雖經重建，但功
    能仍損失約百分之40機能，無法蹲，且有疼痛，左膝無法全
    彎曲等左下肢之機能嚴重減損之重傷害。事後，警方據報到
    場處理，顏廷諭肇事後在有偵查權限之警察機關尚未發覺犯
    罪前，留在現場並主動向據報前來處理，有偵辦犯罪職務之
    屏東縣政府警察局交通隊員警林潘泳郡坦承肇事，並自願接
    受裁判。經警於同（4 ）日晚上8 時50分許對顏廷諭施以呼
    氣酒精濃度檢測，測得其呼氣酒精濃度為每公升0.49毫克，
    而查獲上情。
二、案經許靜慧訴由屏東縣政府警察局屏東分局報請臺灣屏東地
    方法院檢察署檢察官偵查起訴。
    理  由
一、本件被告顏廷諭所犯係死刑、無期徒刑、最輕本刑為3 年以
    上有期徒刑以外之罪，其於本院準備程序中就被訴事實為有
    罪之陳述，經法官告知被告簡式審判程序之旨，並聽取公訴
    人、被告之意見後，由本院依刑事訴訟法第273 條之1 第1
    項規定，裁定進行簡式審判程序，先予敘明。
二、訊據被告顏廷諭對於上開未考領駕駛執照、酒醉駕駛並因而
    肇事致告訴人許靜慧受有上開傷害之事實供承不諱，核與證
    人即告訴人許靜慧於警、偵訊證述之情節相符，道路交通事
    故現場圖、道路交通事故調查報告表(一)(二)各1 份、道路交通
    事故當事人酒精測定單、舉發違反道路交通管理事件通知單
    、測試觀察紀錄表各1 份、號證查詢機車駕駛人、車號查詢
    汽車車籍資料各1 紙、及現場與車損照片19張附卷可稽。又
    告訴人確因本件車禍，受有左側股骨骨折、左下肢開放性撕
    裂傷、左膝外側韌帶斷裂、左側第5 蹠骨骨折、肢體多處挫
    擦傷、骨盆左恥骨枝骨折、左膝後十字韌帶撕裂性骨折等傷
    害，而嚴重減損許靜慧左下肢之機能，經送醫治療後，因膝
    關節韌帶斷三條，雖經重建，但功能仍損失約百分之40機能
    ，無法蹲，且有疼痛，左膝無法全彎曲之傷害，已達左下肢
    之機能嚴重減損之重傷害程度等情，有高雄榮民總醫院診斷
    證明書1 紙、行政院國軍退除役輔導委員會高雄榮民總醫院
    100 年8 月9 日高總管字第1000012061號附卷可按。按汽車
    駕駛人，未領取駕駛執照前，及飲用酒類後其吐氣酒精濃度
    超過每公升0.25毫克均不得駕駛汽車；又汽車在雙向二車道
    行駛，在劃有分向限制線之路段，不得駛入來車之車道內，
    道路交通安全規則第50條第1 項、第97條第1 項第2 款、第
    114 條第2款 分別定有明文。依卷附之道路交通事故調查報
    告表(一)顯示，當時天候雨、夜間有照明、柏油路面、濕潤無
    缺陷、無障礙物且視距良好，並無不能注意之情事，被告竟
    疏未注意，恣意無照及飲酒過量駕駛上開小客車，為超越前
    車，違規跨越分向限制線，駛入來車道因而肇事，致告訴人
    受有上開傷害，其有過失至為顯然。又另被告之過失行為與
    被害人所受之重傷害間，具有相當因果關係。綜上，事證明
    確，被告犯行均堪認定。
三、核被告顏廷諭所為，係犯刑法第185 條之3 不能安全駕駛動
    力交通工具罪、同法第284 條第1 項後段之過失致重傷害罪
    。被告所犯上開二罪間，犯意各別，行為互異，應予分論併
    罰。被告無駕駛執照、飲用酒類後其吐氣酒精濃度超過每公
    升0.25毫克而駕駛小客車，因而致人受傷，所犯過失致重傷
    害罪部分，應依道路交通管理處罰條例第86條第1 項規定加
    重其刑。審酌被告前未有犯罪前科，素行良好，有臺灣高等
    法院被告前案紀錄表1 份附卷可按，呼氣酒精濃度達每公升
    0.49毫克，顯已不能安全駕駛，仍執意駕車，因而跨越雙黃
    線之分向限制線，駛入來車道，肇事致告訴人受重傷害，過
    失情節甚重，且迄未能與被害人家屬達成民事和解，賠償其
    損害，及其事後坦認犯行等一切情狀，分別量處如主文所示
    之刑，並定其應執行刑。
據上論斷，應依刑事訴訟法第273 條之1 第1 項、第299 條第1
項前段，道路交通管理處罰條例第86條第1 項，刑法第185 條之
3 、第284 條第1 項後段、第51條第5 款，刑法施行法第1 條之
1 ，判決如主文。
本案經檢察官劉昀到庭執行職務。
中    華    民    國   100    年    9     月    15    日
                  交通法庭    法  官  涂裕洪
以上正本證明與原本無異。
如不服本判決應於收受判決後10日內向本院提出上訴書狀，並
應敘述具體理由；其未敘述上訴理由者，應於上訴期間屆滿後
20日內向本院補提理由書（均須按他造當事人之人數附繕本）
「切勿逕送上級法院」。
中    華    民    國   100    年    9     月    15    日
                              書記官  卓春成
附錄本案所犯法條全文
中華民國刑法第185條之3
服用毒品、麻醉藥品、酒類或其他相類之物，不能安全駕駛動力
交通工具而駕駛者，處1年以下有期徒刑、拘役或科或併科15萬
元以下罰金。
中華民國刑法第284條第1項：
因過失傷害人者，處 6 月以下有期徒刑、拘役或 5 百元以下罰
金，致重傷者，處 1 年以下有期徒刑、拘役或 5 百元以下罰金
。